【裁判字號】    95,交聲,1085
【裁判日期】    951229
【裁判案由】    聲明異議
【裁判全文】
臺灣彰化地方法院交通事件裁定        95年度交聲字第1085號
移送機關即
原處分機關  交通部公路總局臺中區監理所彰化監理站
異 議人 即
受 處分 人  甲○○
上列異議人因違反道路交通管理處罰條例案件，對於交通部公路
總局臺中區監理所彰化監理站民國九十五年十一月三十日所為之
裁決書（彰監四字第裁六四－Ｉ00000000號），聲明異
議，本院裁定如下：
    主  文
異議駁回。
    理  由
一、原處分意旨略以：異議人甲○○於民國九十五年十月二十三
    日中午十二時四十分許，駕駛車牌號碼Ｊ七Ｊ－七六三號重
    型機車，在彰化縣彰化市○○路與曉陽路口處，因駕駛執照
    業經註銷仍駕駛機器腳踏車之違規行為，爰依道路交通管理
    處罰條例第二十一條第一項第四款規定，裁罰鍰新臺幣（下
    同）六千元。
二、聲明異議意旨略以：異議人雖曾於九十五年十月二十三日中
    午十二時四十分許，駕駛車牌號碼Ｊ七Ｊ－七六三號重型機
    車，惟並未曾親收彰監四字第裁六四－Ｉ00000000
    號之裁決書，而不知駕照已被註銷，致異議人仍駕駛重機車
    行駛公路，直至異議人收受本件裁決書時，始知駕照已經註
    銷而受處罰鍰六千元，爰請求撤銷原處分等語。
三、按汽車駕駛人，駕駛執照業經吊銷、註銷仍駕駛小型車或機
    器腳踏車者，處新臺幣六千元以上一萬二千元以下罰鍰，道
    路交通管理處罰條例第二十一條第一項第四款定有明文。經
    查，異議人於九十三年八月十日晚上七時四十七分許，駕駛
    車牌號碼ＴＵＲ－五四七號輕型機車，在彰化縣彰化市○○
    路與旭光西路口處，因騎機車轉彎時未依規定顯示方向燈而
    遭彰化縣警察局員警欄停，經員警當場填製九十三年八月十
    日彰警交字第Ｉ00000000號舉發違反道路交通管理
    事件通知單，並交由異議人在該舉發通知單之「收受通知聯
    者簽章」欄簽名，此有該舉發通知單一紙在卷可佐，異議人
    既已在舉發通知單之「收受通知聯者簽章」欄簽名，可見異
    議人確已收受該舉發通知單之通知聯，嗣因異議人未於到案
    期限內自行繳納罰緩，經原處分機關於九十五年四月四日以
    彰監四字第裁六四－Ｉ00000000號裁決書裁處罰鍰
    一千八百元，如逾期不繳納時，易處吊扣、吊銷駕駛執照，
    並逕行註銷駕駛執照，且該裁決書業於九十五年四月十九日
    寄存送達於異議人之戶籍地即彰化縣彰化市○○路四四八巷
    三三號五樓之郵政機關「光復路郵局」，此有上開裁決書、
    交通部公路總局臺中區監理所彰化監理站送達證書各一紙在
    卷可稽，則該裁決書既經原處分機關向異議人住所所在地之
    郵局為寄存送達，自應認該裁決書已合法送達與異議人，縱
    使異議人並未收受或知悉該裁決書，仍無礙於原處分機關所
    為送達該裁決書之合法性，則異議人嗣因逾期未繳納罰鍰，
    經原處分機關易處吊銷駕駛執照，並逕行註銷駕駛執照，於
    法並無不合。異議人辯稱：伊並未收到彰監四字第裁六四－
    Ｉ00000000號裁決書，致未繳納該罰單，而被註銷
    駕照云云，自無可採。從而，異議人確有於駕駛執照業經註
    銷，仍駕駛機器腳踏車之違規事實甚明，原處分機關依道路
    交通管理處罰條例第二十一條第一項第四款規定，所為本件
    罰鍰六千元之裁罰，自無違法、不當，異議人之聲明異議，
    即無理由，應予駁回。
據上論斷，應依道路交通管理處罰條例第八十七條第二項，道路
交通案件處理辦法第十九條，裁定如主文。
中    華    民    國    95    年    12    月    29    日
                      交通法庭  法  官  鄭舜元
以上正本證明與原本無異。
如不服本裁定，應於裁定送達後5日內向本院提出抗告狀 (須附
繕本)。
中    華    民    國    96    年    1     月    2     日
                                書記官  呂雅惠


司法院資訊處製作；財團法人民間司法改革基金會備份。
